【裁判字號】    90,易,477
【裁判日期】    900316
【裁判案由】    違反建築法
【裁判全文】
臺灣臺中地方法院刑事判決                            九十年度易字第四七七號
    公  訴  人  台灣台中地方法院檢察署檢察官
    被      告  乙○○
右列被告因違反建築法案件，經檢察官聲請簡易判決處刑（八十九年度偵字第一九四
一三號），本院台中簡易庭認不宜以簡易判決處刑，而改依通常程序審理，本院判決
如左：
    主  文
乙○○對於依建築法規定停止使用之建築物，未經許可擅自使用經制止不從，處拘役
參拾日，如易科罰金以參佰元折算壹日。
    事  實
一、乙○○係臺中市○○區○○路四段六八○號「辣辣的心ＫＴＶ」店之負責人，明
    知上址房屋位於住宅區，其用途為住房或店舖，非經領得變更使用執照，不得變
    更其使用，詎其竟未經許可變更，即自民國（下同）八十九年四月間起，擅自將
    該建築物作為視聽歌唱場所而違規使用，並未維護其構造與設備安全。嗣經臺中
    市政府工務局於八十九年八月十一日檢查不符規定，旋載明違規事項於檢查紀錄
    表內，並以該紀錄表通知處以勒令停止使用，竟不遵命停止，復於八十九年九月
    二十日凌晨一時十分許，第一次複查而以八九府工管法字第九三號處分書再度處
    以勒令停止使用並罰鍰，猶不改善，再經該局於八十九年九月二十七日凌晨一時
    十分許，第二次複查發現制止不從，仍處以勒令停止使用並罰鍰。
二、案經臺中市政府函送臺灣臺中地方法院檢察署檢察官偵查起訴。
    理      由
一、訊據被告乙○○固坦承擔任右揭「辣辣的心ＫＴＶ」店之負責人事實不諱，惟矢
    口否認有何上開犯行，辯稱：八十九年八月十一日被查獲後就未再經營，是店門
    未關還在收東西並未營業云云。經查，上開「辣辣的心ＫＴＶ」店於八十九年八
    月十一日被查獲後仍有繼續違規營業等情，業據證人戊○○、丙○○到庭證述綦
    詳在卷，且該證人戊○○、丙○○二人與被告間既無宿怨，亦無糾紛，當無設詞
    誣陷之理，且當時皆有被告所僱用之人員陳家盛在場簽名屬實，有前開處分書在
    卷可稽。又被告未經取得變更使用執照，而違規經營之行為，業經台中市政府先
    後以行政處分處以勒令停止使用且併處罰鍰等情，亦經證人丁○○、甲○到庭結
    證屬實，復有台中市建築物公共安全之構造即設備檢查紀錄表、台中市政府工務
    局建築物違規使用案件處分書、使用執照存根影本等件附卷可參，綜上諸情，被
    告空言否認而所為上開辯解，顯係事後飾卸之詞，尚難採信。本件事證明確，被
    告犯行洵堪認定。
二、查被告乙○○為該建築物使用人，其未領得變更使用執照，而變更使用，違反建
    築法第七十三條規定，又被告經台中市政府處罰鍰並勒令停止使用後仍繼續營業
    ，違反同法第九十條規定，應依同法第九十四條規定處罰。被告自八十九年四月
    間起，接續違規營業，雖先後數度被查獲，惟核其行為之本質，係以接續之意思
    ，於密接時間、地點，以類似方法分別犯同一之罪，為接續犯，為實質上一罪。
    爰審酌被告之品行良好，有臺灣高等法院被告全國前案紀錄表及臺灣台中地方法
    院檢察署刑案資料查註紀錄表附卷可憑，其貪圖利益擔任負責人之犯罪動機，違
    反建築法規定營業無視消費者安全，惟被告涉事未深，幸未有災害發生，及其犯
    罪後態度等一切情狀，量處如主文所示之刑。又被告行為後，刑法第四十一條業
    於九十年一月十日修正公布，同年月十二日生效，修正後刑法第四十一條第一項
    前段規定「犯最重本刑為五年以下有期徒刑以下之刑之罪，而受六個月以下有期
    徒刑或拘役之宣告，因身體、教育、職業、家庭之關係或其他正當事由，執行顯
    有困難者，得以一元以上三元以下折算一日，易科罰金。」，修正前刑法第四十
    一條則規定「犯最重本刑為三年以下有期徒刑以下之刑之罪，而受六個月以下有
    期徒刑或拘役之宣告，因身體、教育、職業、家庭之關係，執行顯有困難者，得
    以一元以上三元以下折算一日，易科罰金。」，玆比較新舊法結果，以新法較有
    利於行為人，本件自應適用裁判時之法律即修正後刑法第四十一條第一項前段之
    規定，就被告所宣告之刑併為諭知易科罰金之折算標準，以資懲儆。
據上論斷，應依刑事訴訟法第四百五十二條、第二百九十九條第一項前段，建築法第
九十四條，刑法第十一條前段、第四十一條第一項前段，罰金罰鍰提高標準條例第二
條，現行法規所定貨幣單位折算新臺幣條例第二條，判決如主文。
中      華      民      國    九十      年      三      月     十六     日
                                    臺灣臺中地方法院刑事第七庭
                                        法  官  夏  一  
右正本證明與原本無異。
如不服本判決，應於判決送達後十日內向本院提出上訴狀，上訴於臺灣高等法院臺中
分院( 須附繕本 )。
                                        書記官
中      華      民      國    九十      年      三      月     十六     日
附錄本案論罪科刑法條全文
建築法第九十四條
依本法規定停止使用或封閉之建築物，非經許可不得自使用；未經許可自使用經
制止不從者，處一年以下有期徒刑、拘役或科或併科新台幣三十萬元以下罰金。


司法院資訊處製作；財團法人民間司法改革基金會備份。
